【裁判字號】    97,審易,1345
【裁判日期】    971107
【裁判案由】    竊盜
【裁判全文】
臺灣桃園地方法院刑事判決            97年度審易字第1345號
公  訴  人  臺灣桃園地方法院檢察署檢察官
被      告  甲○○
上列被告因竊盜案件，經檢察官提起公訴（97年度偵字第14235
號），嗣於本院準備程序進行中，被告就被訴事實為有罪之陳述
，經本院告知簡式審判程序意旨，並聽取公訴人、被告之意見後
，本院裁定改依簡式審判程序審理，並判決如下：
    主  文
甲○○共同竊盜，累犯，處有期徒刑肆月，如易科罰金，以新臺
幣壹仟元折算壹日。
    事  實
一、甲○○前於民國94年間因竊盜案件，經本院以94年度桃簡字
    第1521號判處有期徒刑3 月確定，於95年5 月5 日期滿執行
    完畢出監。復於95年間因詐欺案件，經臺灣臺中地方法院以
    95年度易字第445 號判處有期徒刑6 月確定；於同年間又因
    贓物案件，經本院以95年度桃簡字第2220號判處有期徒刑5
    月確定，嗣經本院以96年度聲減字第881 號裁定減刑為有期
    徒刑2 月15日確定；上開二罪接續執行，於96年9 月3 日期
    滿執行完畢（於本案構成累犯）。詎猶不知悔改，竟與乙○
    ○（已由本院先行判決審結）共同基於意圖為自己不法所有
    之犯意聯絡，於97年6 月11日晚上8 時許，在桃園縣蘆竹鄉
    ○○路○ 段194 號旁某工地內，共同徒手竊取宜誠建設公司
    所有之H 型鋼80公斤，得手後前往桃園縣蘆竹鄉○○路○段
    291 號之冠升資源回收場變賣上揭H 型鋼，賣得之價金新台
    幣1200元，由乙○○、甲○○朋分。嗣於同日晚上10時許，
    為警在桃園縣蘆竹鄉○○村○○道路旁查獲，始知悉上情。
二、案經桃園縣政府警察局蘆竹分局報告臺灣桃園地方法院檢察
    署檢察官偵查起訴。
    理  由
一、本案被告甲○○所犯之罪，並非法定刑為死刑、無期徒刑或
    最輕本刑3 年以上有期徒刑之罪，亦非高等法院管轄第一審
    之案件，而被告於準備程序中就被訴事實已為有罪之陳述，
    經本院告知簡式審判程序之旨，並聽取被告與公訴人之意見
    後，本院乃依刑事訴訟法第273 條之1 第1 項規定，裁定進
    行簡式審判程序，合先敘明。
二、上揭犯罪事實，業據被告甲○○於警詢、偵查及審理中坦承
    不諱，核與共同被告乙○○於警詢、偵查及審理中之自白及
    不利於甲○○之陳述相符（甲○○對此部分之陳述不爭執，
    是無對乙○○行使詰問權之必要），互核與證人宜誠建設公
    司工地人員丙○○於警詢時證述之情節相符，另有贓物領據
    在卷可證，足以補強被告自白之真實性。本件事證明確，被
    告犯嫌堪以認定，應依法論科。
三、核被告甲○○所為，係犯刑法第320 條第1 項竊盜罪。被告
    甲○○與乙○○就事實欄一之犯行，有犯意聯絡及行為分擔
    ，為共同正犯。爰審酌被告正值壯年，不思以正當手段獲取
    財物，因無收入而臨時起意竊取鋼筋變賣之犯罪動機、手段
    ，所竊財物價值，對被害人所生危害，及其犯後坦承犯行等
    一切情狀，量處如主文所示之刑，並諭知易科罰金之折算標
    準。
四、至公訴意旨雖以被告有多次竊盜犯行，顯見其具有犯罪習慣
    ，而有加強他律矯治之必要，請求依刑法第90條第1 項規定
    ，宣告被告於刑之執行前，令入勞動場所強制工作云云，惟
    查，被告本件竊盜犯行，其所竊之財物非鉅，與一般竊盜慣
    犯常以夥眾攜帶兇器破壞他人住宅或建築物竊取價值達數萬
    或數十萬元之財物亦有所迥異，因認被告之上開行為與實際
    已染有竊盜習慣之慣犯，尚有不同，經以比例原則中之必要
    性原則及罪刑相當性原則加以檢視後，本院認前開宣告之刑
    ，已足收懲戒警惕之效，而無交付強制工作處分之必要，附
    此敘明。
據上論斷，依刑事訴訟法第273 條之1 第1 項、第299 條第1 項
前段，刑法第28條、第320 條第1 項、第47條第1 項、第41條第
1 項前段，判決如主文。
本案經檢察官顏世翠到庭執行職務。
中    華    民    國    97    年    11    月     7    日
                    刑事庭  法  官  林孟宜
以上正本證明與原本無異。
如不服本判決，應於判決送達後10日內向本院提出上訴狀（應附
繕本），其未敘述上訴理由者，應於上訴期間屆滿後20日內補提
理由書狀於本院，上訴於臺灣高等法院。
                            書記官  洪明媚
中    華    民    國    97    年    11    月     7    日
附錄本案論罪科刑法條：
中華民國刑法第320條
(普通竊盜罪、竊佔罪)
意圖為自己或第三人不法之所有，而竊取他人之動產者，為竊盜
罪，處 5 年以下有期徒刑、拘役或 500 元以下罰金。
意圖為自己或第三人不法之利益，而竊佔他人之不動產者，依前
項之規定處斷。
前二項之未遂犯罰之。


司法院資訊處製作；財團法人民間司法改革基金會備份。
